臺灣臺北地方法院刑事判決　　　　　　100年度交易字第503號
公　訴　人　臺灣臺北地方法院檢察署檢察官
被　　　告　黃政雄
選任辯護人　黃馨慧律師
　　　　　　洪國勛律師
上列被告因過失致死案件，經檢察官提起公訴（一００年度偵字
第一三五六七號），被告於本院準備程序進行中就被訴事實為有
罪陳述，經告以簡式審判之旨，並聽取當事人之意見後，裁定進
行簡式審判程序，並判決如下：
    主  文
黃政雄因過失致人於死，處有期徒刑伍月，如易科罰金，以新臺
幣壹仟元折算壹日。緩刑貳年。
    事  實
一、黃政雄於民國一００年四月二十四日上午八時四十五分許，
    駕駛車牌號碼Ｈ五－九八八九號自小客車，沿臺北市○○○
    路由北往南行駛，途經金山南路、信義路口時，適許禮欽（
    所涉過失致死罪嫌，另經臺灣臺北地方法院檢察署檢察官為
    不起訴處分）駕駛車牌號碼ＡＺＳ－四五九號重機車搭載渠
    母親周梨行駛於黃政雄右前方，黃政雄明知汽車行駛時，
    駕駛人應注意車前狀況及兩車併行之間隔，並隨時採取必要
    之安全措施，而依當時天晴、日間自然光線、柏油路面乾燥
    無缺陷、雖有道路工事但視距良好，並無不能注意之情事，
    竟疏於注意，於自左後方超越許禮欽所騎乘機車時，未保持
    安全間隔，以致兩車發生碰撞而肇事，嗣周梨經送醫急救
    ，仍於同年月二十六日下午二時四十八分，因車禍外傷、硬
    腦膜出血併腦幹衰竭引發神經性休克死亡。而黃政雄肇事當
    時於臺北市政府警察局大安分局交通分隊警員前往現場處理
    時在場，於犯罪被發覺前，向到場處理之員警承認為肇事人
    ，自首而接受裁判。
二、案經黃政雄向臺北市政府警察局大安分局交通分隊警員自首
    後，由臺北市政府警察局大安分局報告臺灣臺北地方法院檢
    察署偵查起訴。
    理  由
一、上開事實業據被告黃政雄迭於偵查中檢察官訊問時、本院準
    備程序中及審理時坦承不諱（見臺灣臺北地方法院檢察署一
    ００年度偵字第一三五六七號偵查卷第一五七頁至第一五八
    頁、本院卷第三七頁至第四一頁），且經證人許禮欽於警詢
    時之證述（見同上偵查卷第一一頁至第一一頁反面）綦詳、
    並有臺北市政府警察局交通警察大隊道路交通事故初步分析
    研判表、道路交通事故現場圖、道路交通事故補充資料表、
    交通事故談話紀錄表、道路交通事故調查報告表(一)、道路交
    通事故調查報告表(二)、車禍現場暨車損照片、車禍現場監視
    器錄影光碟、臺灣臺北地方法院檢察署勘驗筆錄、臺北市政
    府警察局勘查報告等件（見同上偵查卷第二二頁、第二五頁
    至第二七頁反面、第一六三頁至第一九三頁，臺灣臺北地方
    法院檢察署一００年度相字第三二六號相驗卷第四五頁至第
    四六頁、第五四頁至第五八頁）在卷可佐。而被害人周梨
    因本件車禍事故，經送醫急救，仍於一００年四月二十六日
    下午二時四十八分，因車禍外傷、硬腦膜出血併腦幹衰竭引
    發神經性休克死亡乙情，亦經臺灣臺北地方法院檢察署檢察
    官相驗屬實，有檢驗報告書、相驗筆錄、相驗屍體證明書、
    相驗照片、被害人於台大醫院之病歷等件（見同上相驗卷第
    三二頁、第三五頁至第四一頁，同上偵查卷第三五頁至第一
    四八頁）在卷可按，足認被告之任意性自白與事實相符，而
    可採信。按汽車行駛時，駕駛人應注意車前狀況及兩車併行
    之間隔，並隨時採取必要之安全措施，道路交通安全規則第
    九十三條第一項第二款定有明文。衡諸本件案發當時狀況，
    天晴、日間自然光線、柏油路面乾燥無缺陷、雖有道路工事
    但視距良好，亦無不能注意之情事，被告疏未注意，以致於
    自左後方超越證人許禮欽所騎乘機車時，未保持安全間隔，
    以致兩車發生碰撞而肇事，致被害人因車禍外傷、硬腦膜出
    血併腦幹衰竭引發神經性休克死亡，其就本件車禍事故之發
    生，自有過失甚明，且其過失顯與被害人死亡結果有相當因
    果關係，是以，本件被告過失致人於死犯行事證明確，洵堪
    認定，應依法論科。
二、核被告所為，係犯刑法第二百七十六條第一項之過失致人於
    死罪。被告肇事後，於其上開犯行尚未為任何有偵查犯罪職
    權之公務員知悉前，不逃避裁判留在現場，並向前往現場處
    理之警員，承認其為肇事人，此有臺北市政府警察局大安分
    局道路交通事故肇事人自首情形紀錄表（見同上偵查卷第二
    八頁）在卷可稽，嗣亦未逃避偵審，合於自首之要件，爰依
    刑法第六十二條前段規定，減輕其刑。爰審酌被告駕車行駛
    時理應注意車前狀況及兩車併行之間隔，並隨時採取必要之
    安全措施，而依當時天晴、日間自然光線、柏油路面乾燥無
    缺陷、雖有道路工事但視距良好，亦無不能注意之情事，竟
    疏未注意，導致被害人死亡嚴重結果，惟其犯後坦承犯行，
    且業與被害人家屬達成和解，然已取得被害人家屬之諒解，
    態度良好，且前無任何刑事不法前科，素行尚佳兼衡其生活
    狀況、智識程度等一切情狀，量處如主文所示之刑，並諭知
    易科罰金之折算標準。
三、末查被告未曾因故意犯罪而受有期徒刑以上刑之宣告，有卷
    附臺灣高等法院被告前案紀錄表（見本院卷第四頁）可參，
    本件因一時疏失，偶罹刑典，且事後坦承犯行，並儘速取得
    被害人家屬諒解，達成和解，已如前述，另告訴人家屬亦表
    示同意給被告緩刑，而公訴人亦表示同意給予被告緩刑，被
    告經此偵審程序並科刑之教訓後，應知警惕，信無再犯之虞
    ，本院認所宣告之刑，以暫不執行為適當，爰依刑法第七十
    四條第一項第一款規定，諭知被告緩刑二年，以勵自新。
據上論斷，應依刑事訴訟法第二百七十三條之一、第二百九十九
條第一項前段，刑法第二百七十六條第一項、第六十二條前段、
第四十一條第一項前段、第七十四條第一項第一款，刑法施行法
第一條之一，判決如主文。
本案經檢察官郭力菁到庭執行職務。
中    華    民    國    100    年    8    月    26    日
                    交通法庭    法  官  鄭昱仁
以上正本證明與原本無異。
如不服本判決應於收受送達後10日內向本院提出上訴書狀，並應
敘述具體理由；其未敘述上訴理由者，應於上訴期間屆滿後20日
內向本院補提理由書（均須按他造當事人之人數附繕本）「切勿
逕送上級法院」。告訴人或被害人如對於本判決不服者，應具備
理由請求檢察官上訴，其上訴期間之計算係以檢察官收受判決正
本之日期為準。
                                書記官  葉宜玲
中    華    民    國    100    年    8    月    26    日
附錄本案論罪科刑法條
中華民國刑法第276條
（過失致死罪）
因過失致人於死者，處 2 年以下有期徒刑、拘役或 2 千元以下
罰金。
從事業務之人，因業務上之過失犯前項之罪者，處 5 年以下有
期徒刑或拘役，得併科 3 千元以下罰金。